臺灣臺中地方法院刑事判決　　　　　　 100年度易字第3673號
公　訴　人　臺灣臺中地方法院檢察署檢察官
被　　　告　陳嘉瓏
上列被告因違反毒品危害防制條例案件，經檢察官提起公訴（
100 年度偵字第12178號），本院判決如下：
    主    文
陳嘉瓏持有第三級毒品純質淨重二十公克以上，處有期徒刑柒月
。扣案之愷他命參拾柒包（驗餘淨重合計捌拾點陸壹玖捌公克，
純質淨重柒拾貳點捌肆零伍公克）均沒收。
    犯罪事實
一、陳嘉瓏（所涉轉讓、販賣第三級毒品等罪嫌，另經臺灣臺中
    地方法院檢察署檢察官另為不起訴處分）明知愷他命（
    Ketamine，又稱K 他命），係毒品危害防制條例第2 條第2
    項第3 款所列管之第三級毒品，不得持有純質淨重20公克以
    上，惟其因有施用愷他命之惡習，竟於不詳時間，在臺中市
    ○區○○路附近，以新臺幣（下同）2 萬7 千元之價格，向
    一真實姓名年籍不詳綽號「小龍」之成年男子購入愷他命40
    包（毛重約100 公克）以供己施用。嗣於100 年1 月5 日凌
    晨2 時，在其友人江苑慈位在臺中市太平區○○○路86號住
    處附近，將其所施用剩餘之上揭愷他命37包，交由其友人江
    苑慈（所涉持有第三級毒品純質淨重20公克以上罪嫌業經本
    院以100 年度中簡字第1841號刑事判決確定）寄放在臺中市
    ○○路○ 段823 號7 樓之1 處所。嗣於100 年1 月5 日下午
    5 時許，為警持本院核發之搜索票前往執行搜索勤務，查獲
    江苑慈持有上揭第三級毒品愷他命37包（純度90.1％，驗前
    淨重80.8441 公克，驗餘淨重80.6198 公克，純質淨重
    72.8405 公克）、與本案無關之行動電話2 支（其中1 支插
    卡使用門號0000000000號SIM 卡、另1 支序號為0000000000
    00000 號）及現金12萬6 百元，陳嘉瓏於100 年6 月13日經
    通緝緝獲到案後，始供認上揭37包愷他命為其所有，而查悉
    上情。
二、案經臺中市政府警察局第一分局報請臺灣臺中地方法院檢察
    署檢察官偵查起訴。
    理    由
一、按被告以外之人於審判外之陳述雖不符刑事訴訟法第159 條
    之1 至之4 等4 條之規定，而經當事人於審判程序同意作為
    證據，法院審酌該言詞陳述或書面陳述作成時之情況，認為
    適當者，亦得為證據；當事人、代理人或辯護人於法院調查
    證據時，知有刑事訴訟法第159 條第1 項不得為證據之情形
    ，而未於言詞辯論終結前聲明異議者，視為有前項之同意，
    同法第195 條之5 定有明文。立法意旨在於傳聞證據未經當
    事人之反對詰問予以核實，原則上先予排除。惟若當事人已
    放棄反對詰問權，於審判程序中表明同意該等傳聞證據可作
    為證據；或於言詞辯論終結前未聲明異議，基於尊重當事人
    對傳聞證據之處分權，及證據資料愈豐富，愈有助於真實發
    見之理念，且強化言詞辯論主義，使訴訟程序得以順暢進行
    ，上開傳聞證據亦均具有證據能力。本案檢察官、被告於本
    院準備程序及審理程序時就卷內證據資料，均不爭執，且本
    院審酌文書作成之形式或證人之供述，均無瑕疵、與待證事
    實具有關聯性等情況，認為適當，應認得為證據，揆諸前開
    說明，就本案所引用之供述、書面證據均具有證據能力，合
    先敘明。
二、上訴人即被告陳嘉瓏對其於上揭時地持有純質淨重逾20公克
    之第三級毒品愷他命之犯罪事實，迭於偵查及審理時（參見
    本院100 年12月14日審判筆錄）坦承不諱，核與證人江苑慈
    、吳鈴儀於偵查中之證述相符，及查獲現場相片2 張在卷可
    稽。扣案之37包白色結晶，經送請行院衛生署草屯療養院檢
    驗結果，檢出第三級毒品愷他命成份（驗前數量80.8441 公
    克、驗餘數量80.6198 公克，純度90.1% ，純質淨重約
    72.8405 公克），有該院100 年1 月25日草療鑑字第100010
    0114號、100 年3 月24日草療鑑字第1000200247號鑑定書各
    1 份在卷可稽（見100 年度偵字第12178 號卷第65頁至67頁
    、第68頁），足徵被告之自白與事實相符，應屬可採。綜上
    所述，本案事證明確，被告犯行洵堪認定。
三、查愷他命係毒品危害防制條例第2 條第2 項第3 款所列管之
    第三級毒品，倘持有數量已達純質淨重20公克以上，即屬同
    條例第11條第5 項所規範應受刑罰之行為。核被告陳嘉瓏非
    法持有第三級毒品愷他命，且其純質淨重已逾20公克，所為
    係犯上開條例第11條第5 項之持有第三級毒品純質淨重20公
    克以上罪。爰審酌被告持有第三級毒品愷他命之數量非少，
    遠逾立法者所定純質淨重20公克之刑罰標準，足徵被告犯罪
    之危害性非低，又其前於98年間亦曾因持有第三級毒品愷他
    命純質淨重達20公克以上經臺灣高等法院臺中分院判處罪刑
    確定在案，猶不知謹慎自持，惟念其犯罪動機係為供己施用
    ，又於偵審中均已坦承犯行之犯後態度等一切情狀，量處如
    主文所示之刑。
四、按毒品危害防制條例第18條第1 項後段規定查獲之第三、四
    級毒品，無正當理由而擅自持有者，沒入銷燬之。此應沒入
    銷燬之毒品，專指查獲施用或持有（未成罪）之第三、四級
    毒品而言；倘屬同條例相關法條明文規定處罰之犯罪行為，
    即非該條項應依行政程序沒入銷燬之範圍。再同條例對於查
    獲之製造、運輸、販賣、意圖販賣而持有、以非法方法使人
    施用、引誘他人施用及轉讓第三、四級毒品之沒收，並無特
    別規定，如其行為已構成犯罪，則該毒品即屬不受法律保護
    之違禁物，應回歸刑法之適用，依刑法第38條第1 項第1 款
    之規定沒收之，始為適法（最高法院98年度臺上字第2889號
    、96年度臺上字第728 號刑事判決意旨參照）。本案被告持
    有第三級毒品純質淨重20公克以上，既係毒品危害防制條例
    明文規定處罰之犯罪行為，揆諸前揭說明，本案所扣得之第
    三級毒品愷他命37包（驗餘淨重合計為80.6198 公克，純質
    淨重約72.8405 公克）即不屬同條例第18條第1 項後段應依
    行政程序沒入銷燬之範圍，惟仍為不受法律保護之違禁物，
    應依刑法第38條第1 項第1 款之規定沒收（至鑑定時取樣用
    磬之愷他命，已失其違禁物之性質，自不另為沒收之諭知）
    。另扣案之現金12萬6 百元、行動電話2 支（其中1 支插卡
    使用門號0000000000號SIM 卡、另1 支序號為000000000000
    000 號），被告均否認係供本案之犯罪所用或所得之物，亦
    查無積極證據足資認定與本案持有第三級毒品犯罪有關，自
    無從於本案中一併為沒收諭知，附此敘明。
據上論斷，應依刑事訴訟法第299 條第1 項前段，毒品危害防制
條例第11條第5 項，刑法第11條前段、第38條第1 項第1 款，判
決如主文。
本案經檢察官陳興男到庭執行職務。
中    華    民    國   100    年    12    月    29    日
                  刑事第十八庭  法  官  胡宜如
以上正本證明與原本無異。
如不服本判決，應於收受判決後10日內向本院提出上訴書狀，並
應敘述具體理由；其未敘述上訴理由者，應於上訴期間屆滿後20
日內向本院補提理由書（均須按他造當事人之人數附繕本）「切
勿逕送上級法院」。
                                書記官  張禎庭
中    華    民    國   100    年    12    月    29    日
附錄本案論罪科刑法條：
毒品危害防制條例第11條
持有第1 級毒品者，處3 年以下有期徒刑、拘役或新臺幣5 萬元
以下罰金。
持有第2 級毒品者，處2 年以下有期徒刑、拘役或新臺幣3 萬元
以下罰金。
持有第1 級毒品純質淨重10公克以上者，處1 年以上7 年以下有
期徒刑，得併科新臺幣1 百萬元以下罰金。
持有第2 級毒品純質淨重20公克以上者，處6 月以上5 年以下有
期徒刑，得併科新臺幣70萬元以下罰金。
持有第3 級毒品純質淨重20公克以上者，處3 年以下有期徒刑，
得併科新臺幣30萬元以下罰金。
持有第4 級毒品純質淨重20公克以上者，處1 年以下有期徒刑，
得併科新臺幣10萬元以下罰金。
持有專供製造或施用第1 級、第2 級毒品之器具者，處1 年以下
有期徒刑、拘役或新臺幣1 萬元以下罰金。